【裁判字號】    97,訴,28
【裁判日期】    970131
【裁判案由】    毒品危害防制條例
【裁判全文】
臺灣基隆地方法院刑事判決                97年度訴字第28號
公  訴  人  臺灣基隆地方法院檢察署檢察官
被      告  乙○○
上列被告因違反毒品危害防制條例案件，經檢察官提起公訴（96
年度毒偵字第3193號、第3299號），被告就被訴事實為有罪之陳
述，本院合議庭裁定由受命法官獨任進行審判，經改依簡式審判
程序審理後判決如下：
    主  文
乙○○施用第一級毒品，累犯，處有期徒刑柒月；又施用第一級
毒品，累犯，處有期徒刑柒月。應執行有期徒刑拾月。
    事  實
一、乙○○前因施用第二級毒品案件，經本院裁定送觀察勒戒後
    ，認無繼續施用毒品之傾向，於民國88年8 月5 日執行完畢
    釋放出所，並由臺灣基隆地方法院檢察署檢察官於同日以88
    年度偵字第1257號為不起訴處分確定。又因施用第一級毒品
    案件，經本院裁定送觀察勒戒後，認有繼續施用毒品之傾向
    ，再經本院裁定送強制戒治後，經臺灣新店戒治所評定其成
    效合格，無繼續強制戒治之必要，於95年8 月2 日執行完畢
    釋放出所，並由臺灣基隆地方法院檢察署檢察官於95年8 月
    2 日以95年度戒毒偵字第22號為不起訴處分確定。另因加重
    竊盜案件，經本院於95年3 月31日以95年度易字第58號判決
    ，判處有期徒刑7 月確定。再因施用第一級毒品案件，經臺
    灣宜蘭地方法院於96年4 月23日以96年度訴字第79號判決，
    判處有期徒刑6 月確定，嗣經同院於96年7 月16日以96年度
    聲減字第189 號裁定，減刑為有期徒刑3 月確定。其於95年
    11月23日入監執行接續執行上開有期徒刑7 月、3 月後，於
    96年9月17日執行完畢。
二、詎乙○○猶未戒斷毒癮，於強制戒治執行完畢後之5 年內，
    復基於施用第一級毒品海洛因之犯意，分別於下列時地施用
    第一級毒品海洛因：
  (一)96年11月12日中午，在基隆市○○路某處之綽號「阿狗」男
    性成年友人住處，以將第一級毒品海洛因摻入香菸，再點燃
    吸食之方式，施用第一級毒品海洛因1 次。嗣於96年11月13
    日上午11時50分許，為警持搜索票前往乙○○與其妻王文菁
    所居住之基隆市○○區○○路85巷22號11樓之1 執行搜索時
    ，當場扣得王文菁持有之第一級毒品海洛因3 小包（合計毛
    重6.8 公克）、注射針筒6 支及止血帶1 條（王文菁涉犯施
    用毒品案件，由檢察官另案偵辦），經警徵得乙○○同意採
    尿送驗後，結果呈嗎啡及可待因之陽性反應，始悉上情。
  (二)96年11月18日晚間9 時許，同在上揭地點，以將第一級毒品
    海洛因摻水注入注射針筒，再施打肌肉之方式，施用第一級
    毒品海洛因1 次。嗣因其為施用毒品列管人口，經警通知於
    96年11月19日中午12時採尿送驗後，結果呈嗎啡及可待因之
    陽性反應，而悉上情。
三、案經基隆市警察局第三、第四分局報告臺灣基隆地方法院檢
    察署檢察官偵查後起訴。
    理  由
壹、程序事項：
    本件被告乙○○所犯者非為死刑、無期徒刑、最輕本刑為3
    年以上有期徒刑之罪或高等法院管轄第一審案件，其於準備
    程序進行中，先就被訴事實為有罪之陳述，經告知其簡式審
    判程序之旨，並聽取公訴人、被告之意見後，本院業已依刑
    事訴訟法第273 條之1 第1 項之規定，裁定由受命法官獨任
    以簡式審判程序進行本案之審理。
貳、實體事項：
一、上開事實，業據被告於本院審理時坦承在卷，且其為警查獲
    時所採集之尿液送驗結果，呈嗎啡及可待因之陽性反應，有
    台灣尖端先進生技醫藥股份有限公司濫用藥物檢驗報告及台
    灣檢驗科技股份有限公司濫用藥物尿液檢驗報告各1 紙附卷
    可稽，足徵被告之自白與事實相符，可以採信。又其前因施
    用毒品案件，最近一次經執行強制戒治，於95年8 月22日執
    行完畢等情，亦有臺灣高等法院被告前案紀錄表1 份存卷可
    憑。綜上，本案事證明確，被告於強制戒治執行完畢後5 年
    內，再施用第一級毒品之犯行洵堪認定，應依法論科。
二、論罪科刑：
  (一)查海洛因係毒品危害防制條例第2 條第2 項第1 款所定之第
    一級毒品，被告非法施用第一級毒品海洛因之行為，係犯毒
    品危害防制條例第10條第1 項之施用第一級毒品罪。被告因
    施用而持有第一級毒品海洛因之低度行為，應為施用第一級
    毒品之高度行為所吸收，不另論罪。
  (二)被告先後2 次施用第一級毒品海洛因之行為，犯意各別，行
    為不同，應予分論併罰。
  (三)又被告前曾受如事實欄所示之有期徒刑執行完畢，有臺灣高
    等法院被告前案紀錄表在卷可按，其於有期徒刑執行完畢後
    ，5 年以內故意再犯本件有期徒刑以上之罪，為累犯，其所
    犯上開2 罪，均應依法加重其刑。
  (四)爰審酌被告犯罪之動機、曾有施用毒品之前科仍不知戒除，
    惟犯罪後坦承犯行，且所犯施用毒品犯行乃戕害自己身心健
    康，並未危及他人等一切情狀，分別量處如主文所示之刑，
    並定其應執行之刑。
  (五)至扣案之第一級毒品海洛因3 小包（合計毛重6.8 公克）、
    注射針筒6 支及止血帶1 條等物品均非被告所有之事實，業
    據被告供承在卷，並據持有人即被告妻王文菁於警詢時陳明
    屬實，是自應由檢察官在王文菁所涉施用毒品案件中，另行
    依法宣告沒收，附此敘明。
據上論斷，應依刑事訴訟法第273條之1第1項、第299條第1 項前
段，毒品危害防制條例第10條第1 項、第23條第2 項，刑法第11
條前段、第47條第1 項、第51條第5 款，判決如主文。
本案經檢察官甲○○到庭執行職務。
中    華    民    國    97    年    1    月    31    日
                  刑事第一庭法  官    劉桂金
以上正本證明與原本無異。
如不服本判決應於收受本判決後10日內向本院提出上訴書狀，其
未敘述上訴理由者，並得於提起上訴後10日內向本院補提理由書
狀（均須按他造當事人之人數附繕本）「切勿逕送上級法院」。
中    華    民    國    97    年    1    月    31    日
                            書記官    鄧順生
附錄論罪法條：
毒品危害防制條例第10條第1項
施用第一級毒品者，處 6 月以上 5 年以下有期徒刑。


司法院資訊處製作；財團法人民間司法改革基金會備份。
